【裁判字號】    89,判,254
【裁判日期】    890127
【裁判案由】    發明專利申請
【裁判全文】
行  政  法  院  判  決                            八十九年度判字第二五四號
    原      告  英商．ＢＰ化學有限公司
                              .
    代  表  人  甲○○○○○○.
    訴訟代理人  陳文郎律師
    被      告  經濟部智慧財產局
右當事人間因發明專利申請事件，原告不服行政院中華民國八十七年十二月七日台八
七訴字第五九六八八號再訴願決定，提起行政訴訟。本院判決如左︰
    主  文
原告之訴駁回。
    事  實
緣原告於民國八十二年八月三十日以其「製備聚烯烴之觸媒組合物及其製法（一）」
係一種用於烯烴之聚合作用之觸媒組合物，特徵在於包含有至少一通式
（I）或            （II）的金屬錯合物。其中Ｒ為一單價或二價的1-20C 烴基，
或一含取代基氧、矽、磷、氮或硼原子1-20C 烴基，假若至少一Ｒ基團含一可聚合基
團且較佳地含至少三個碳原子，和當存在二Ｒ基團時，其等可為相同或不同者，和當
Ｒ為二價者，其可直接地連接至Ｍ，和取代一Ｙ配位基；Ｘ為一含環戊二稀基核的有
機基團，Ｍ為一1VA族金屬，Ｙ為一單價陰離子配位基；對式I而言，n為-1至10的整
數，x為1或2,和當x=1時,P=0-3,當X=2時,P=0-2,對式II而言，n,m和1為整數或0使得n
＋m＋1＞1,p=0-2,；Ｚ為一Ｃ至Ｃ  的烷自由基，或二烷基鍺或矽，或一烷基膦或
胺自由基或雙－二烷基甲矽烷基或雙－二烷基鍺基，其等含有具一至四個碳原子的烴
基基團橋鍵至環戊二烯基核等情，向被告申請發明專利。案經被告編為第00000
000號審查，不予專利。原告修正專利說明書，申經再審查結果，仍不予專利，發
給八十六年八月二十一日台專（捌）○一○五一字第一三三一一一號專利再審查審定
書。原告不服，提起訴願、再訴願，遞遭決定駁回，遂提起行政訴訟。茲摘兩造訴
辯意旨如次：
原告起訴意旨及補充理由略謂：本案遭原處分再審核駁之理由主要在於認為本案申請
專利範圍第一項所請求之技術內容已揭露於EP 284708 號中，此外，申請專利範圍第
4、9及10項之技術特徵與第1項同，又申請專利範圍第13 項共聚物無具體之組成比例
且為習知之共聚物。以上核駁理由皆嚴重誤解系爭發明之本質特徵及申請專利範圍標
的之處，而被訴願、再訴願決定機關未加詳察竟遞予維持，其中再訴願決定機關復更
誤解本案發明內容，並在毫無根據之下稱本案聚合物所定義之物理質均在市售商品之
規格範圍內云云，是本案所遭拒准專利之處分及決定乃明顯違法，茲詳陳理由如后：
一、本案所揭露之發明技術思想無法由EP 284708 推導獲致，應不具有專利法第二十
條第二項所定事由：被告再審核駁審定書中指稱『EP 284708 揭示一種烯烴聚合的方
法，包含使用有機鋁與R"（CsR'm)MeQp茂金屬錯合物接觸，其中（CsR'm)為環戊二烯
；R"為氫或1-20C 烴基（可相同或不同）；R"是1-4C的烯烴、矽碳氫化合物、鍺碳氫
化合物、烷基磷、烷基氨，可為兩（CsR'm)環的橋，Q為碳氫基或鹵素；Me為4b,5b或
6b之過渡金屬。雖然申請人申復該引證案中並無明示或暗示具有可聚合基團之茂金屬
錯合物，惟該引證之實例使用乙烯基聚合基團，並於其申請專利範圍中界定其例是1-
4C的烯烴．．．』，欲以之作為本案所揭示之烯烴聚合用觸媒聚合物所包含（a） 下
列通式I或II的茂金屬錯合物以及（b）無機撐體已揭示於該歐洲專利前案之證明：
(一)單就化學命名而言，引證案中之"具有1-20個碳原子之烴基"，理論上確可為烷基、
烯基及炔基，惟，本案中所特別定義之"至少一R基團含一可聚合之含有高達（至多）
4 碳原子之基團"（按，依本案說明書第8頁第6至7行記載，可聚合基團定義為一可併
入至生長聚合物鍵中的基團），且申請專利範圍第1項之定義尚包含(b) 成分之"一無
機撐體，而一金屬錯合物無須使用鋁氧烷而鍵結至其上" 。鑑於傳統上鋁氧烷係使用
做為鍵結金屬錯合物至無機撐體上之手段以及作為助觸媒，因此，本案發明排除鋁氧
烷作為鍵結手段之必要性，本身即為一項足資與引證案區分之特徵且在請求範圍中業
經清楚界定。如果將本案組成之成分（a）視做A，成份（b）視作B，完整的發明A、B
兩部之特徵組合而成，則引證案之記載充其量亦僅止於A部的部分物種，至於B部以及
B部與A部之結合特徵，則並未在引證案中被揭露，是為不爭。因此，本案申請專利範
圍對於觸媒組合物之定義已與引證案有清楚明確之區別。(二)本發明乃在於發明一種包
含具有一可聚合基團之茂金屬錯合物的觸媒組合物可有利地應用於烯烴之聚合作用中
並獲致具有良好性能與加工性之聚合物，詳言之，利用本案之觸媒組合物可獲得具有
廣範圍密度和熔流指數並且有較低之己烷可萃取物以及良好的粉末形態和可流動性的
聚合物。可藉以獲得具有改進性能之薄膜級材料，且在機械性質與加工性中有一非常
良好的平衡。因此，系爭發明本質上為發現某些茂金屬錯合物，亦即，具有可聚合基
團之茂金屬聚合物，具有上述之性質優點；反觀引證案EP284708，其發明之中心思想
為藉由改變聚合物反應使用之催化劑的結構來改變聚烯烴之熔點及分子量，其中所使
用之催化劑為不對稱性、立體硬質橋接的茂金屬錯合物，藉由橋接物之組成改變聚烴
烯之熔點與分子量以及在環戊二烯環上加上取代基來影響聚烯烴之性質，該引證案中
之環戊二烯基之取代基R'為氫或具有1-20個碳原子之烴基，二者皆非可聚合基團。在
引證案公告說明書第4頁26行揭露烯基取代基，但其屬於Q基團之物種而非環戊二烯基
之取代基，此與本發明中之可聚合基團係在環戊二烯基上有絕大之分野。此外，被告
稱『引證案中界定其例是1-4C的烯烴』，按，此乃指該引證案諸請求項中界定Ｒ" 為
一具有１－４碳原子之烯化基，惟，Ｒ是在兩個（CsR'm)環之間形成一橋之化合物而
非環戊二烯基之一取代基。是以，本案與引證案就物質及功效兩方面而言皆不相同，
為技術思想完全不同之發明，被告竟稱『本案之技術顯然係運用習知之技藝且為熟於
該項技藝人士易於推知及完成的』，誠非合理，引證案之揭露內容既並未顯示與本發
明技術思想有任何意義上之關聯，被告稱本案為熟習該項技術者易於推及完成者顯為
錯誤之解讀，誠非信而有徵。(三)及至訴願階段，原訴願決定機關瞭解上述事實後仍強
調『查由引證案說明書第四頁所述其環戊二烯環的取代基R基為氫或具有1-20 個碳原
子的烴基，因此該烴基可為烷基、烯基及炔基，引證案實已暗示可為烯烴基團』，且
此亦經再訴願決定機關不當維持。若所言為是，則選擇發明（被告八十三年十月編訂
專利審查基準第1-2-24頁至1-2-27頁）根本毫無存在之可能，蓋本發明主要特徵之一
的環戊二烯基上之可聚合基團取代基R，則取代基R是否為可聚合者自當為判別本案與
引證案技術思想是否易於相互推導之重要指標之一，引證案分明並未教示或喑示環戊
二烯基之取代基為可聚合之化合物，原決定機關竟輕斷由引證案所揭示之一上位概念
之物種族群可推及其所未揭示之下位概念物種族群，顯嫌速斷而難昭折服。二、原決
定機關對本發明無須使用鋁氧烷鍵結至無機撐體上之特徵之質疑並無根據：鋁氧烷在
本發明技藝範疇中之雙重功能其一為使茂金屬錯合物鍵結至無機撐體上之用，另一係
作為助催化劑，如同本案說明書第14頁倒數第二段中所述，本發明乃「排除鋁氧烷作
為鍵結工具的需要。此可容許其等僅使用作為助觸媒或一點也不使用而選擇另外的助
觸媒，例如布朗氏或路易士酸」，而本案實施例3至5中使用MAO 與以上之揭露以及申
請專利範圍第1項之定義並未牴觸，亦即，MAO在本發明中可以僅作為助觸媒之用。訴
願及再訴願決定機關對本案所揭露之毋需使用MAO 將鋁氧烷鍵結至撐體上的技術特徵
無端質疑，再訴願決定機關甚至認為本案除非具有完全排除使用MAO 作為助觸媒而改
內路易斯酸之揭露，否則並未釐清MAO 在觸媒系統所扮演之角色，此乃完全誤解專利
法第二十二條中有關說明書記載之規定，即「說明書除應載明申請專利範圍外，並應
載明有關之先前技術，發明之目的、技術內容、特點及功效，使熟習該項技術者能瞭
解其內容並可據以實施」之主要訴求目的。按專利係牽涉一發明內容之揭露與發明一
定期間之排他權的義務與權利關係，若揭露內容不實，至終不可能取得有效之專利保
護，本案既已符合以上專利法第二十二條中之說明書記載規定，審查機關除非對本發
明所揭示特定技術優點之可達成性有合理之質疑，否則自不得以超乎上項法條規定之
其他證明目的否定本發明與引證案之區別特徵。三、本發明之共聚物請求項應具備可
專利性：被告對本案申請專利範圍第4、9、10及13項亦予拒准專利之處分，其中前三
項之核駁理由於再訴願中業經克服，至於再訴願決定機關所維持之針對第13項之核駁
理由『本案聚合物本身即得以其組成比例及製程方法來表示其結構，自難准其僅以物
理性質請求專利保護，況所舉之溶流指數、密度或衝擊強度等特性，均在市售商品之
規格範圍內，難稱首創』，事實上亦屬對專利實務嚴重誤解。有關申請專利範圍之界
定，專利法第二十二條明訂其原則，即「應具體指明申請專利之標的、技術內容及特
點」，在此一原則之下，定義之方式係依發明之性質決定，本不應受到侷限。就實務
上而言，申請專利範圍中所記載之技術內容及特點係以能與前案有所區別為其準則，
亦即，所記載之技術內容及特點與說明書揭露內容有合理關聯且顯示與前案區別意義
之發明表徵事項。鑑於本案申請專利範圍第13項係界定一種具有特定物理性質之烯烴
共聚物，由說明書之揭露內容可支持，此一共聚物係由使用本發明之烯烴聚合作用觸
媒組合物於烯烴聚合反應所獲得，該所定義之性質係習知技術所無法獲得者。換言之
，本發明本非在於提供組成比例新穎之共聚物，而係提供因在聚合反應中使用新穎之
催化劑而獲得之具以往未曾獲致之物理性質的特定共聚物，因此，申請專利範圍第13
項之定義內容自足以表徵一種新穎之含乙烯和C 至C α烯烴共聚物族群。緣是，被告
及原訴願、再訴願決定機關對本案申請專利範圍第13項定義保護標的之核駁殊非合理
。其中再訴願決定機關所稱之『所舉之溶流指數、密度或衝擊強度等特性，均在市售
商品之規格範圍內』，尤無實據。四、原告雖已對被告核駁本案之理由嚴重錯誤提出
完整強烈之申辯，被告之答辯卻置諸度外而仍執前辭相爭，即堅認：(一)引證EP 28490
8 於說明書第4頁提到其環茂二烯環的取代基R為氫或具有1-20個碳原子的烴基，因此
該烴基可為烷基、烯基及炔基，實已暗示可為烯烴基，況且申請人所作之實例亦是最
基本的碳數，至於有無使用鋁氧烷鍵結至茂金錯合物之技術係為習知之技術。(二)申請
專利範圍第13項之共聚物本身即得以其組成比例及製程方式表示其結構，自難准其僅
以物理性質請求專利保護云云。五、鑑於被告答辯理由不外其核駁理由之重述，而毫
無針對原告所提行政訴訟理由之回應，因此，為使系爭案爭執點更形分明庶免受被告
誤導，爰再補充以下之理由：(一)本案觸媒聚合物的茂金屬錯合物通式中R的定義包含"
至少一R基團含一可聚合之含有高達（至多）4碳原子之基團"（註："可聚合基團" 在
本案中定義為"一可併入至生長聚合物鍵中的基團"）；反觀引證案中之環茂二烯基之
取代基R'並非可聚合之基團。故在使用於烯烴聚合時茂金屬錯合物自不能產生共聚，
亦即，本發明之聚合物組成物為一"含聚合物之茂金屬錯合物"，該一聚合物組成物可
被用來製備具有熔流指數比使用其他茂金屬錯合物所製備者遠更為低的聚烯烴，此為
本案與EP 284908之首一區別，被告顯並未辨察。(二)本案申請專利範圍第1項之定義尚
包含(b)成分之" 一無機撐體，而一金屬錯合物無須使用鋁氧烷而鍵結至其上"。鑑於
傳統上鋁氧烷係使用做為鍵結金屬錯合物至無機撐體上之手段以及作為助觸媒，因此
，本案發明排除鋁氧烷作為鍵結手段之必要性，本身亦為一項得與引證案區別之特徵
，此為本案與引證案之第二項區別，亦為被告所罔察。(三)針對本案申請專利範圍第13
項界定方式爭議，原告前於訴訟理由中即已指出，依照專利法第二十二條明訂之原則
，申請專利範圍之記載應「應具體指明申請專利之標的、技術內容及特點」，鑑於本
案申請專利範圍第13項係界定一種具有特定物理性質之烯烴共聚物，亦即，具備該等
界定物理性質之標的物係為發明前所不存在者，依本案之界定無論就保護標的之明確
抑或權利之主張根據兩方面觀之均無不當，因此，申請專利範圍第13項之定義內容已
足以表徵一種新穎之含乙烯和C  至C  α烯烴共聚物族群。惟，鑑於各相關審理機關
有不同之認知，且不致於對本案之保護產生不公平的結果，原告仍願於本案原處分撤
銷發回被告重審後修正該第13項之定義－加入製程方式限制。六、揆諸前揭事實，本
案遭被告、訴願、再訴願決定機關一再曲解發明之構成並在毫無合理依據下被認定為
不具產業上利用性，且對申請專利範圍之撰寫實務亦多誤解，致令原告依法應享有之
權利遭受剝奪，請鈞院鑑核，將原處分暨原決定均予撤銷，並令被告重行審查本案，
以期保障原告之合法權益等語。
被告答辯意旨略謂︰一、本案「製備聚烯烴之觸媒組合物及其製法(一)」其技術特徵如
申請專利範圍第１項所述，其特徵在於其包含（a） 有至少一通式I或II的茂金屬錯
合物（其實例僅有（I）之錯合物），其中Ｒ為一單價或二價的1-20碳烴基，假若至
少一Ｒ基團含一可聚合之含有高達４碳原子之基團，和當存在二Ｒ基團時，其等可為
相同或不同者；Ｘ為一含環茂二烯基或  基（實例僅有環戊二烯），Ｍ為鋯、鈦或鉿
，Ｙ為一單價陰離子配位基（實例為氯）及（b） 一無機撐體，而一茂金屬錯合物無
須使用鋁氧烷而鍵結至其上。二、原告所持不服的理由為，引證案並未揭示本案之技
術內容，及申請專利範圍第項的範圍界定已屬適切。惟引證EP 284908 於說明書第
４頁提到其環茂二烯環的取代基Ｒ基為氫或具有1-20個碳原子的烴基，因此該烴基可
為烷基、烯基及炔基，實已暗示可為烯烴基團，況且被告所作之實例亦是最基本的碳
數，至於有無使用鋁氧烷鍵結至茂金屬錯合物之技術係為習知之技術。又申請專利範
圍第項之共聚物本身即得以其組成比例及製程方式表示其結構，自難准其僅以物理
性質請求專利保護，況所舉之溶流指數、密度或衝擊強度等特性，均在市售商品之規
格範圍內，難稱首創，同時亦不符專利法施行細則第十六條之規定。三、綜上所述，
本案係運用習知之技術，且為熟於該項技藝人士易於推知及完成者。本局所為本案應
不予專利之審定並無違法，本案原告之訴無理由，敬請駁回原告之訴。
    理  由
按稱發明者，謂利用自然法則之技術思想之高度創作，為專利法第十九條所規定。同
法第二十條第二項復規定，發明係運用申請前既有之技術或知識，而為熟習該項技術
者所能輕易完成時，雖無同條第一項所列情事，仍不得申請取得發明專利。本件原告
於八十二年八月三十日以其「製備聚烯烴之觸媒組合物及其製法（一）」係一種用於
烯烴之聚合作用之觸媒組合物，特徵在於包含有至少一通式
（I）或            （II）的金屬錯合物。其中Ｒ為一單價或二價的1-20C 烴基，
或一含取代基氧、矽、磷、氮或硼原子1-20C 烴基，假若至少一Ｒ基團含一可聚合基
團且較佳地含至少三個碳原子，和當存在二Ｒ基團時，其等可為相同或不同者，和當
Ｒ為二價者，其可直接地連接至Ｍ，和取代一Ｙ配位基；Ｘ為一含環戊二稀基核的有
機基團，Ｍ為一1VA族金屬，Ｙ為一單價陰離子配位基；對式I而言，n為-1至10的整
數，x為1或2,和當x=1時,P=0-3,當X=2時,P=0-2,對式II而言，n,m和1為整數或0使得n
＋m＋1＞1,p=0-2,；Ｚ為一Ｃ 至Ｃ 的烷撐自由基，或二烷基鍺或矽，或一烷基膦或
胺自由基或雙－二烷基甲矽烷基或雙－二烷基鍺基，其等含有具一至四個碳原子的烴
基基團橋鍵至環戊二烯基核等情，向被告申請發明專利。被告以EP 284708 專利案（
以下簡稱引證案）揭示一種烯烴聚合的方法，包含使用有機鋁與R"（CsR'm)MeQp茂金
屬錯合物接觸，其中（CsR'm)為環戊二烯；Ｒ為氫或1-20C烴基（可相同或不同）；
酮O1-4C 的烯烴、矽碳氫化合物、鍺碳氫化合物、烷基磷、烷基氨，可為兩（CsR'm)
環的橋，Ｑ為碳氫基或鹵素；Me為4b、5b或6b之過渡金屬。所稱引證案並無明示或暗
示具有可聚合基團之茂金屬錯合物云云，經查引證案之實施例使用乙烯基聚合基團，
並於申請專利範圍界定其刀是1-4c的烯烴，本案所作實施例之Ｒ範圍在引證案之範圍
內，僅將其刀範圍限定在四個碳原子以上。又本案申請範圍第八項界定其助觸媒為有
機鋁化物，且於觸媒中使用無機撐體，為一般習知技術。申請專利範圍第十三項共聚
物無具體的組成比例，且該共聚物亦為習知之共聚物。本案係運用申請前既有之技術
或知識而為熟習該項技術者所能輕易完成，依專利法第二十條第二項規定，應不予專
利。原告修正專利說說明書，申經再審查結果，仍不予專利，發給八十六年八月二十
一日台專（捌）○一○五一字第一三三一一一號專利再審查審定書。原告不服，提起
訴願後，訴願決定機關為昭慎重，乃將本件申請、答辯書及訴願理由書等，送請工
業技術研究院化學工業研究所審查，其審查意見略謂：「1.專利駁回理由之一為本案
申請範圍第一項所請之觸媒確實已經揭示於專利EP 284708，訴願人辯稱在EP 284708
中並無環二烯環上帶烯基之觸媒實例，且其技術特徵與本案不同。審查人認為此篇歐
洲專利所申請保護之觸媒R"CsRm'MeQp中R' 為H或1-20C hydrocarbyl，實已暗示為碳
氫化合物基且包含烷基與烯基在內。2.訴願人申訴本案之明顯技術特徵為「該金屬錯
合物無需使用鋁氧烷而鍵結至撐體上」，查本案之實施例（例3-6,例14-17）， 金屬
錯合物均需經鋁氧烷處理後再與撐體結合，並無明顯事實顯示無需使用鋁氧烷而鍵結
至撐體上。且如同訴願書理由三（二）傳統茂金屬錯合物本就可以使用或不使用鋁氧
烷做成支撐方法，中央標準局核駁適切。3.訴願人於訴願理由七強調：申請專利範圍
第4、9、10項係請求通式（I）或（II）之茂金屬錯合物，利用其Ｒ基上之可聚合基
進行聚合作用的產物及其製法。依據專利說明書實施例 14-16，通式（I）或（II）
之金屬錯合物確實可透過其環茂二烯環上之乙烯基，在實施例的條件下聚合成多金屬
聚合物。但是查實施例6 與18，此多金屬聚合物並無較通式（I）或（II）之茂金屬
錯合物有明顯進步的技術特徵。本項已明顯不符專利申請要件之進步性。4.綜上所述
，本案並不符合專利申請要件之新穎性和進步性，本案訴願無理，應予駁回。」原告
提起再訴願後，訴願機關復將本件原卷及再訴願理由書等，送請原審查機關，作成答
辯意見略謂：「1.依據再訴願書第二至五頁再訴願人申辯理由貳之一，再訴願人申訴
本案之明顯技術特徵為「該金屬錯合物無需使用鋁氧烷而鍵結至撐體上」。惟查本案
之實施例3-5，經支撐觸媒之製備均需使用鋁氧烷（MAO），並無明顯事實顯示無需使
用鋁氧烷而鍵結至撐體上，以異於傳統技藝。2.依據再訴願書第五頁，再訴願人申辯
理由貳之二，在實施例17、18中，MAO僅作為一助觸媒。惟查該實施例，MAO之添加方
式並無法證明MAO 僅作為一助觸媒，而非結合茂金屬錯化合物與撐體之媒介。若如專
利說明書第頁倒數第５至２行所言，可完全排除使用MAO 作為助觸媒而改採用路易
斯酸，則可完全釐清MAO 在此觸媒系統所扮演的角色，但本案專利說明書並無實施例
對此點有所說明。3.依據再訴願書第五至六頁，再訴願人申辯理由貳之三，再訴願人
申辯：申請專利範圍4、9、10項係請求通式（I）或（II）之茂金屬錯合物利用其Ｒ
基上之可聚合基進行聚合作用的產物及其製法。依據專利說明書實施例14-16 ，通式
（I）或（II）之金屬錯合物確實可透過其環茂二烯環上之乙烯基，在實施例的條件
下聚合成多金屬錯合物。但是比較實施例6和18 ，此多金屬錯合物並無較通式（I）
或（II）之茂金屬錯合物明顯進步的技術特徵，本項已明顯不符專利申請要件之進步
性。4.依據再訴願書第六至七頁，再訴願人申辯理由貳之四，訴願人申辯：專利申請
範圍第項是以聚合物的物理性質請求專利保護。依據專利法：對於化學物質之發明
，若無法以化學性質、名稱或化學結構式特定時，得以物理或化學性質予以特定。本
案所請專利範圍第項雖可以本聚合物之物理性質申請，但事實上，本項所列舉之熔
流指數、密度或衝擊強度等特性，均在現有市售商品之規格範圍內，並非創見，故不
符專利要件之新穎性原則。綜上所述，本案並不符合專利要件之進步性和新穎性，故
對本案審定不予專利之決定並無違誤，本案再訴願無理，應予駁回。有審查及答辯意
見書附訴願卷可稽。此項審查及答辯意見，具有鑑定性質，客觀公正，足堪採信。原
告訴稱，本案之聚合物組成物為一「含聚合物之茂金屬錯合物」，該一聚合物組成物
可被用來製備具有熔流指數比使用其他茂金屬錯合物所製備者遠更為低的聚烯烴，此
為本案與引證案之首一區別；又本案發明排除鋁氧烷作為鍵結手段之必要性，本身亦
為一項得與引證案區別之特徵，此為本案與引證案之第二項區別；至針對本案申請專
利範圍第13項界定方式爭議，原告已指出，依照專利法第二十二條明訂之原則，申請
專利範圍之記載應「應具體指明申請專利之標的、技術內容及特點」，鑑於本案申請
專利範圍第13項係界定一種具有特定物理性質之烯烴共聚物，亦即，具備該等界定物
理性質之標的物係為發明前所不存在者，依本案之界定無論就保護標的之明確抑或權
利之主張根據兩方面觀之均無不當，因此，申請專利範圍第13項之定義內容已足以表
徵一種新穎之含乙烯和C  至Cα烯烴共聚物族群。本案遭原處分再審核駁之理由主要
在於認為本案申請專利範圍第一項所請求之技術內容已揭露於EP 284708 號中，此外
，申請專利範圍第4、9及10項之技術特徵與第1項同，又申請專利範圍第13 項共聚物
無具體之組成比例且為習知之共聚物。以上核駁理由皆嚴重誤解系爭發明之本質特徵
及申請專利範圍標的之處，而被訴願、再訴願決定機關未加詳察竟遞予維持，其中再
訴願決定機關復更誤解本案發明內容，並在毫無根據之下稱本案聚合物所定義之物理
質均在市售商品之規格範圍內云云，揆諸上開審查及答辯意見，並無足採。綜上所述
，本件原處分核與首開法律規定並無不合，一再訴願決定遞予維持，亦無違誤，均應
予維持。原告起訴意旨，並無理由，應予駁回。
據上論結，本件原告之訴為無理由，爰依行政訴訟法第二十六條後段，判決如主文。
中    華    民    國     八十九      年      一      月     二十七      日
                    行 政 法 院 第 二 庭
                                審 判 長 評  事      陳  石  獅
                                         評  事      彭  鳳  至
                                         評  事      黃  合  文
                                         評  事      林  茂  權
                                         評  事      王  立  杰
右  正  本  證  明  與  原  本  無  異
                                         法院書記官  王  福  瀛
中    華    民    國     八十九      年      一      月     二十九      日


司法院資訊處製作；財團法人民間司法改革基金會備份。
